臺灣宜蘭地方法院民事判決
111年度訴字第62號
原      告  財政部國有財產署北區分署

法定代理人  郭曉蓉  
訴訟代理人  劉師婷律師
複代理人    洪海峰律師                    		
被      告  黃俊達  

上列當事人間請求拆屋還地等事件，本院於民國111年9月21日言
詞辯論終結，判決如下：
    主  文
被告應將坐落宜蘭縣○○鄉○○○段000地號土地如附圖所示編號A（
面積931.74平方公尺）、B（面積4,298.16平方公尺）、C（面積
431.37平方公尺）、D（面積1,181.69平方公尺）、E（面積1,46
5.48平方公尺）、F（面積29.64平方公尺）、G（面積3,326.52
平方公尺）、H（面積154.37平方公尺）之地上物移除，並將上
開土地返還予原告。
被告應自民國一百一十一年七月一日起至返還上開土地之日止，
 按月給付原告新臺幣壹仟陸佰肆拾伍元。
訴訟費用由被告負擔。
本判決得假執行。
    事實及理由
一、按訴狀送達後，原告不得將原訴變更或追加他訴，但擴張或
    減縮應受判決事項之聲明者，不在此限，民事訴訟法第255
    條第1項第3款定有明文。又不變更訴訟標的，而補充或更正
    事實上或法律上之陳述者，非為訴之變更或追加。民事訴訟
    法第256條亦有明文規定。本件原告起訴時原聲明請求：㈠被
    告應將坐落宜蘭縣○○鄉○○○段000地號土地（下稱系爭土地）
    上如民事起訴狀附圖錄號5所示面積為10,492平方公尺之木
    架棚、蓄水池、種植果樹、碎石雜草地、貨櫃及雜物除去，
    將該土地騰空返還予原告；㈡被告應給付原告新臺幣（下同
    ）4,380元，及自民國110年12月1日起至清償日止，按週年
    利率百分之5計算之利息；㈢被告應自110年10月1日起至返還
    上開土地之日止，按月給付原告1,460元；㈣請准原告供擔保
    後宣告假執行。嗣於111年9月14日具狀變更聲明為：㈠被告
    應將坐落系爭土地上如宜蘭縣羅東地政事務所複丈日期111
    年4月28日複丈成果圖（下稱附圖）所示編號A（面積931.74
    平方公尺）、B（面積4,298.16平方公尺）、C（面積431.37
    平方公尺）、D（面積1,181.69平方公尺）、E（面積1,465.
    48平方公尺）、F（面積29.64平方公尺）、G（面積3326.52
    平方公尺）、H（面積154.37平方公尺）之堆置雜物、水池
    、車體櫃、果樹及工寮移除，將該土地騰空返還予原告；㈡
    被告應給付原告4,935元，及自110年12月19日起至清償日止
    ，按週年利率百分之五計算之利息；㈢被告應自110年10月1
    日起至返還上開土地之日止 按月給付原告1,645元。㈣請准
    原告供擔保後宣告假執行。復於111年9月21日本院審理時撤
    回上開第2項聲明，並變更第3項聲明為：被告應自111年7月
    1日起至返還系爭土地之日止， 按月給付原告1,645元。經
    核，關於第一項聲明之變更，並未變更訴訟標的，而僅屬更
    正事實上及法律上之陳述，依前述說明，於法尚無不合，自
    應准許；至其餘聲明之變更，僅係單純減縮應受判決事項之
    聲明，揆諸上開法條規定，應予准許。
二、原告起訴主張：原告為系爭土地之管理者，被告於99年9月2
    3日申租部分系爭土地面積共10,492平方公尺，嗣於108年6
    月5日遭原告註銷申請。惟原告於109年2月27日勘查系爭土
    地時，其上仍有如附圖所示編號A（面積931.74平方公尺）
    、B（面積4,298.16平方公尺）、C（面積431.37平方公尺）
    、D（面積1,181.69平方公尺）、E（面積1,465.48平方公尺
    ）、F（面積29.64平方公尺）、G（面積3326.52平方公尺）
    、H（面積154.37平方公尺）之堆置雜物、水池、車體櫃、
    果樹及工寮等地上物（下合稱系爭地上物），原告遂於110
    年11月4日發函請求被告拆除系爭地上物及騰空返還系爭土
    地，並繳納使用補償金，詎均遭被告置之不理，為此，爰依
    物上請求權及不當得利之法律關係提起本件訴訟等語。並聲
    明如主文第1、2項所示。　　
三、被告則於本院言詞辯論期日當庭為本件訴訟標的之認諾。　
四、按當事人於言詞辯論時為訴訟標的之捨棄或認諾者，應本於
    其捨棄或認諾為該當事人敗訴之判決，民事訴訟法第384條
    定有明文。被告對於原告依訴之聲明所為關於某法律關係之
    請求，於法院行言詞辯論時為承認者，即生訴訟法上認諾之
      效力，法院應不待調查原告請求之訴訟標的之法律關係果
    否存在，逕以認諾為該被告敗訴判決之基礎（最高法院85年
    度台上字第153號判決意旨參照）。經查，被告於111年9月2
    1日本院言詞辯論期日，陳明同意原告之請求，對本件訴訟
    標的為認諾（見本院卷第121頁），依前揭規定，本院自應
    依原告之聲明為被告敗訴之判決。從而，原告依物上請求權
    及不當得利之法律關係，請求判決如主文第1、2項所示，為
    有理由，應予准許。
五、另本件係本於被告認諾所為之判決，爰依民事訴訟法第389
    條第1項第1款規定，應依職權宣告假執行。原告起訴時所為
    同旨之聲明，僅具督促法院發動職權之效力，爰不另為供擔
    保之諭知。
六、訴訟費用裁判之依據：民事訴訟法第78條。
中　　華　　民　　國　　111 　年　　10　　月　　12　　日
                        民事庭法　官　許婉芳
以上為正本係照原本作成。
如不服本判決，應於送達後20日內，向本院提出上訴狀並表明上
訴理由，如於本判決宣示後送達前提起上訴者，應於判決送達後
20日內補提上訴理由書（須附繕本）。
如委任律師提起上訴者，應一併繳納上訴審裁判費。
中　　華　　民　　國　　111 　年　　10　　月　　12　　日
                              書記官  鄒明家